【裁判字號】    90,交易,185
【裁判日期】    900731
【裁判案由】    過失傷害
【裁判全文】
臺灣雲林地方法院刑事判決                          九十年度交易字第一八五號
    公  訴  人  臺灣雲林地方法院檢察署檢察官
    被      告  丙○○
右列被告因過失傷害案件，經檢察官提起公訴（九十年度偵字第二○六八號），本院
判決如左：
    主  文
丙○○從事業務之人，因業務上之過失傷害人，處有期徒刑參月，如易科罰金，以參
佰元折算壹日。
    事  實
一、丙○○平日駕駛營業小客車載客為業，為從事駕駛業務之人，於民國（下同）九
    十年四月二十一日晚上九時五分許，駕駛車號Ｖ六－九一六號營業小客車，沿雲
    林縣土庫鎮○○路○段（一五八號馬光外環道）由北往南方向行駛，途經該路與
    馬光路（一五八甲路）設有行車管制號誌之交岔路口時，本應注意遵守燈光號誌
    ，並應注意車前狀況以隨時採取必要之安全措施，且依當時情形並無不能注意之
    情事，竟疏未注意當時其行車方向之燈光號誌係紅燈而禁止通行，不得超越停止
    線進入路口，仍貿然闖越紅燈直行。適丁○○駕駛車號ＵＲ－九五四五號自用小
    客車搭載乙○○、張容容，沿前開馬光路由東往西方向行駛通過上開路口，二車
    因而相撞，丙○○駕駛之營業小客車左前保險桿撞及丁○○駕駛之小客車右前方
    保險桿，造成乙○○受有右手尺骨進端開放性骨折與韌帶斷裂等傷害，張容容則
    受有頭部外傷、頸部挫傷、左肩胛骨骨折及舌頭裂傷等傷害。丙○○於肇事後，
    在有偵查犯罪職務之公務員知悉其犯罪前，即主動向處理本件車禍之警員甲○○
    自首肇事，並接受裁判。
二、案經乙○○、張容容訴由雲林縣警察局虎尾分局報請臺灣雲林地方法院檢察署檢
    察官偵查起訴。
    理  由
一、訊據被告丙○○固坦承有於上開時地與丁○○駕駛之小客車發生車禍之事實，惟
    矢口否認有何闖紅燈之情事，辯稱：當時他行進的方向是綠燈，是因為丁○○開
    車太快才發生車禍云云。經查，前開被告闖越紅燈直行而致告訴人乙○○、張容
    容受傷之事實，業據告訴人乙○○、張容容及證人丁○○於警訊及偵審中陳述明
    確，並有道路交通事故調查報告表、現場圖及車損照片附卷可資佐證，而告訴人
    乙○○、張容容確因本件車禍而受有傷害，亦有診斷證明書二紙在卷足憑。次查
    ，證人戊○○於警訊及審理中均證稱：他當時跟在丁○○小客車後面，都是由東
    往西方向行駛，行經肇事路口時，他的行車方向的號誌是綠燈，而外環道是紅燈
    ，突然有一部計程車闖紅燈由北往南方向行駛，以致撞上在他前面的ＵＲ－九五
    四五號小客車，相撞後ＵＲ－九五四五號車左偏進入褒忠方向外環道並掉入水溝
    中，計程車則右轉往馬光方向行駛約一百六十公尺後才停下等語，核與現場照片
    及道路交通事故調查報告表之事故現場圖所顯示之碰撞地點及車禍後二車停留方
    向，均相吻合，堪信證人戊○○之證述為真，足認本件車禍確因被告闖越紅燈所
    引起無誤，被告上開所辯，要屬事後卸責之詞，不足採信。按汽車行駛至交岔路
    口，其行進應遵守燈光號誌，復按駕駛人應注意車前狀況，並隨時採取必要之安
    全措施，道路交通安全規則第一百零二條第一項第二款、第九十四條第三項分別
    定有明文，被告身為汽車駕駛人，自應注意並遵守上開規定，又依卷附之道路交
    通事故調查報告表所載，當時並無不能注意之情事，被告竟疏未注意防免而肇事
    致人受傷，其有過失甚明。而告訴人二人確因本件車禍受有傷害，已詳述如前，
    則被告之過失行為與告訴人二人之傷害間，顯有相當因果關係，本件事證明確，
    被告過失犯行堪以認定，自應依法論科。
二、被告係以駕駛計程車載運乘客為業，為從事汽車駕駛業務之人，核其所為，係犯
    刑法第二百八十四條第二項前段之業務過失傷害罪，公訴意旨認應依刑法第二百
    八十四條第一項前段普通傷害罪處斷，尚有未洽，惟起訴事實相同，爰依法變更
    起訴法條。被告一行為觸犯二個傷害罪名，係屬想像競合犯，應依法從一重論處
    傷害罪。被告肇事後主動向處理本件車禍之警員黃宏文自首肇事，有證人甲○○
    之證詞可參，並接受裁判，合於自首要件，應依刑法第六十二條前段規定，減輕
    其刑。爰審酌被告前無犯罪前科，有本院被告全國前案紀錄在卷可徵，素行良好
    ，惟被告不遵守交通規則闖越紅燈，肇致本件車禍發生，其過失程度非輕，且犯
    後否認犯行，態度不隹，及未與告訴人二人達成和解等一切情狀，量處如主文所
    示之刑，並諭知易科罰金之折算標準。
據上論斷，應依刑事訴訟法第二百九十九條第一項前段、第三百條，刑法第二百八十
四條第二項前段、第五十五條、第六十二條前段、第四十一條第一項前段，罰金罰鍰
提高標準條例第一條前段、第二條，判決如主文。
本案經檢察官陳永豐到庭執行職務
中      華      民      國      九十      年      七    月    三十一   日
                                        臺灣雲林地方法院刑事第一庭
                                            法  官
如不服本判決，應於判決送達後十日內，向本院提出上訴狀。（須附繕本）


司法院資訊處製作；財團法人民間司法改革基金會備份。
